【裁判字號】    99,交抗,1533
【裁判日期】    990714
【裁判案由】    違反道路交通管理處罰條例
【裁判全文】
臺灣高等法院交通事件裁定            99年度交抗字第1533號
抗  告  人
即受處分人  甲○○
上列抗告人即受處分人因違反道路交通管理處罰條例案件，不服
臺灣臺北地方法院，中華民國99年6 月28日所為裁定（99年度交
聲字第712號），提起抗告，本院裁定如下：
    主  文
原裁定撤銷，發回臺灣臺北地方法院。
    理  由
一、本件原處分意旨、異議意旨、原裁定意旨均詳如原裁定書所
    載（如附件）。
二、抗告意旨略以：民國99年2 月8 日17時30分許，雖抗告人所
    有車牌號碼ES-5421 號之自用一般小客車停放於桃園國際機
    場第二航廈航站南路，然員警並未看見抗告人違規駕車，依
    法應開立該車輛違規停車，而非舉發抗告人於駕駛執照吊扣
    期間駕駛小型車，為此請求撤銷原裁定等語。
三、按「汽車駕駛人，駕駛執照吊扣期間駕駛小型車或機器腳踏
    車者，處新臺幣（下同）6,000 元以上12,000元以下罰鍰，
    並當場禁止其駕駛，並吊銷其駕駛執照」；「汽車駕駛人，
    曾依道路交通管理處罰條例其他各條規定吊銷駕駛執照者，
    1 年內不得考領駕駛執照」，道路交通管理處罰條例第21條
    第1 項第5 款及第4 項後段、第67條第3 項分別定有明文。
    次按汽車駕駛人在機場、車站、碼頭、學校、娛樂、展覽、
    競技、市場、或其他公共場所出、入口或消防栓之前停車，
    處600 元以上1,200 元以下罰鍰，道路交通管理處罰條例第
    56條第1 項第3 款定有明文。又按「本條例之罰鍰基準、舉
    發或輕微違規勸導、罰鍰繳納、向處罰機關陳述意見或裁決
    之處理程序、分期繳納之申請條件、分期期數、不依限期繳
    納之處理、分期處理規定及繳納機構等事項之處理細則，由
    交通部會同內政部定之」，道路交通管理處罰條例第92條第
    4 項定有明文。
四、經查：本件抗告人甲○○於99年2 月8 日17時30分許，將其
    所有車牌號碼ES-5421 號之自用一般小客車違規停放於桃園
    國際機場第二航廈航站南路，此為抗告人所不爭執，並有當
    日執行勤務員警即證人游崇舜之證言、臺北市交通事件裁決
    所99年4 月2 日北市裁申字第09931743800 號函及99年5 月
    13日北市裁申字第09935304200 號函各1 紙附卷可稽。惟(一)
    違規停車並非內政部警政署交通違規稽查與輕微違規勸導作
    業注意事項第肆點具體作法二、輕微違規勸導所列舉情形之
    一，則本件抗告人有違規停車之情，何以員警僅舉發抗告人
    駕駛執照吊扣期間駕駛小型車，未同為舉發違規停車？(二)按
    「一行為違反數個行政法上義務規定而應處罰鍰者，依法定
    罰鍰額最高之規定裁處」行政罰法第24條第1 項前段定有明
    文。本件抗告人駕駛執照吊扣期間駕駛小型車且在機場違規
    停車，分別違反道路交通管理處罰條例第21條1 項第5 款及
    第56條第1 項第3 款之規定，二者行為樣態不同，能否謂屬
    一行為而有行政罰法第24條第1 項前段之適用？即非無疑。
    是抗告人有違規停車之情，員警是否有職權不處罰之權限？
    尚有研求之餘地。本件抗告人之抗告意旨指摘原裁定不當，
    非無理由，自應由本院將原裁定撤銷，發回原審法院更為妥
    適之處置。
五、據上論結，應依道路交通案件處理辦法第26條，刑事訴訟法
    第413條，裁定如主文。
中    華    民    國    99    年    7     月    14    日
                  刑事第二十庭審判長法  官  楊貴雄
                                    法  官  林銓正
                                    法  官  許必奇
以上正本證明與原本無異。
不得再抗告。
                                    書記官  高郁婷
中    華    民    國    99    年    7     月    16    日

司法院資訊處製作；財團法人民間司法改革基金會備份。
